【裁判字號】    98,交簡上,60
【裁判日期】    980506
【裁判案由】    過失傷害
【裁判全文】
臺灣臺北地方法院刑事判決            98年度交簡上字第60號
上  訴  人
即  被  告  甲○○
上列上訴人即被告因過失傷害案件，不服本院臺北簡易庭中華民
國九十八年二月十二日九十八年度北交簡字第一五八號第一審簡
易判決（聲請簡易判決處刑案號：九十八年度調偵字第七七號）
，提起上訴，本院管轄之第二審合議庭判決如下：
    主  文
上訴駁回。
甲○○緩刑貳年。
    事  實
一、甲○○於民國九十七年五月三十日上午九時十分許，將車牌
    號碼六Ｄ—六九一○號自用小客車停放在臺北市中山區○○
    ○路○段一一二號前之路邊停車格內，本應注意汽車臨時停
    車或停車，開啟或關閉車門時，應注意行人、其他車輛，並
    讓其先行，而依當時天氣晴朗、日開自然光線、柏油路面乾
    燥無缺陷、無障礙物、視距良好之情況，並無不能注意之情
    事，竟疏未注意後方來車貿然開啟左前車門，適有乙○○騎
    乘車牌號碼ＬＢＯ─一一六號重型機車，沿臺北市中山區○
    ○○路○段由西往東方向行駛，甲○○所有駕駛上開車號自
    用小客車左前車門撞及乙○○所騎乘上開車號機車之右側車
    身，致乙○○人車倒地，受有左側鎖骨骨折之傷害，甲○○
    於肇事後，向前往乙○○就醫醫院處理之警員翁憲堂承認肇
    事自首，而接受裁判。
二、案經乙○○訴由臺北市政府警察局中山分局報告臺灣臺北地
    方法院檢察署（下稱臺北地檢署）檢察官偵查後，聲請以簡
    易判決處刑。
    理  由
一、上開事實一之部分，業據證人即告訴人乙○○於警詢及檢察
    官偵查中證述屬實（臺北地檢署九十七年度偵字第二三一七
    三號卷第七、八頁，臺北地檢署九十八年度調偵字第七七號
    卷第五頁參照），並有道路交通事故現場圖、道路交通事故
    調查報告表(一)、(二)各一份、道路交通事故談話紀錄表二紙及
    現場相片十一幀在卷可稽（臺北地檢署九十七年度偵字第二
    三一七三號卷第二十、二八至三一、三四至三九頁參照），
    而告訴人確因本件事故受有左側鎖骨骨折之傷害，亦有臺北
    市立聯合醫院仁愛院區診斷證明書一份在卷足憑（臺北地檢
    署九十七年度偵字第二三一七三號卷第二二頁參照），是被
    告甲○○之行為與告訴人所受傷害間，自有相當因果關係，
    此情已足認定。且按汽車臨時停車或停車，開啟或關閉車門
    時，應注意行人、其他車輛，並讓其先行，道路交通安全規
    則第一百十二條第三項定有明文。被告為考領駕照之駕駛人
    ，對此自應知悉，而本件復無其於肇事時有不能注意之證據
    ，足證被告疏未注意及此，確有過失行為，臺北市政府警察
    局交通警察大隊對於本件道路交通事故所為之初步分析研判
    亦同此見解，有該隊所出具之道路交通事故初步分析研判表
    一紙在卷可參（臺北地檢署九十七年度偵字第二三一七三號
    卷第二一頁參照）。且被告於本院九十八年四月二十二日審
    理時對上開事實一之部分亦供承不諱（本院當日審判筆錄參
    照），是依(一)證人乙○○之證述、(二)道路交通事故現場圖、
    道路交通事故調查報告表(一)、(二)各一份、道路交通事故談話
    紀錄表二紙、現場相片十一幀、(三)臺北市立聯合醫院仁愛院
    區診斷證明書及(四)道路交通事故初步分析研判表各一份等補
    強證據，已足資擔保被告於本院審理中所為之上開任意性自
    白具有相當程度之真實性，而得確信被告前述自白之犯罪事
    實確屬真實，從而依刑事訴訟法第一百五十六條第一項及同
    條第二項規定，自得依被告前述自白及該補強證據認定被告
    確有為前述過失傷害之犯行，本件事證明確，被告之犯行堪
    以認定。
二、論罪科刑之法律適用：
  (一)核被告甲○○所為，係犯刑法第二百八十四條第一項前段之
    過失傷害罪。其於肇事後、員警前往處理時，當場承認為肇
    事者，並接受偵訊，有臺北市○○○○○道路交通事故肇事
    人自首情形記錄表一紙在卷足憑（臺北地檢署九十七年度偵
    字第二三一七三號卷第三三頁參照），為對未發覺之犯罪自
    首而接受裁判，依法得減輕其刑。
  (二)原審依刑事訴訟法第四百四十九條第一項前段、第四百五十
    四條第二項、刑法第二百八十四條第一項前段、第六十二條
    前段、第四十一條第一項前段，刑法施行法第一條之一之規
    定，判處被告拘役四十日，如易科罰金，以新臺幣一千元折
    算一日，經核其認事用法均無違誤，量刑亦稱妥適。上訴人
    上訴指摘原判決不當，實無理由，應予駁回。
  (三)查被告前未曾因故意犯罪受有期徒刑以上刑之宣告，有臺灣
    高等法院被告前案紀錄表一紙在卷可稽，且被告係因一時失
    慮，致罹刑章，及至本院審理時，與告訴人乙○○達成和解
    ，且告訴人當庭表示請法院給予被告緩刑之機會等語（本院
    九十八年四月八日準備程序筆錄參照），並有和解書一份附
    卷可參（本院卷第六、七頁參照），足認被告經此偵審程序
    後，當知所警惕，信無再犯之虞，本院綜核各情，認原審所
    為刑之宣告，以暫不執行為適當，爰併予宣告緩刑二年，用
    啟自新。
據上論斷，應依刑事訴訟法第四百五十五條之一第一項、第三項
、第三百六十八條，刑法第七十四條第一項第一款，判決如主文
。
本案經檢察官王育珍到庭執行職務。
中    華    民    國    98    年    5     月    6     日
                  刑事第九庭審判長法  官  林怡秀
                                  法  官  張詩芸
                                  法  官  徐淑芬
本件正本證明與原本無異。
不得上訴。
                                  書記官  劉郅享
中    華    民    國    98    年    5     月    6     日
附錄本案論罪科刑法條全文：
中華民國刑法第二百八十四條
因過失傷害人者，處六月以下有期徒刑、拘役或五百元以下罰金
，致重傷者，處一年以下有期徒刑、拘役或五百元以下罰金。
從事業務之人，因業務上之過失傷害人者，處一年以下有期徒刑
、拘役或一千元以下罰金，致重傷者，處三年以下有期徒刑、拘
役或二千元以下罰金。


司法院資訊處製作；財團法人民間司法改革基金會備份。
